zh-CN: 适用水类型: 两者; 淡水; 咸水; 其他
ko: 적합한 용수 유형: 둘 다; 담수; 해수; 기타
fi: Soveltuu vesityyppiin: Molemmat; Makeanveden; Suolaveden; Muu
vi: Phù hợp với loại nước: Cả hai; Nước ngọt; Nước mặn; Khác
hr-HR: Prikladno za vrstu vode: Oboje; Slatka voda; Morska voda; Ostalo
de: Geeignet für diesen Wassertyp: Beide; Süßwasser; Salzwasser; Sonstiges
sv: Lämplig för vattentyp: Båda; Sötvatten; Saltvatten; Övrigt
tr: Su Tipine Uygun: İkisi birden; Tatlı su; Tuzlu su; Diğer
lt-LT: Tinka vandens tipui: Abu; Gėlas vanduo; Sūrus vanduo; Kita
sk-SK: Vhodné pre typ vody: Oba; Sladkovodný; Morská voda; Iné
pt-BR: Adequado para tipo de água: Ambos; Água doce; Água salgada; Outro
hu: Víz típusa: Mindkét; Édesvízi; Sósvízi; Egyéb
el: Κατάλληλο για τύπο νερού: Και οι δύο; Γλυκό νερό; Αλατόνερο; Άλλο
th: เหมาะสำหรับประเภทน้ำ: ทั้งคู่; น้ำจืด; น้ำเค็ม; อื่นๆ
nl: Geschikt voor watertype: Beide; Zoetwater; Zoutwater; Andere
da: Velegnet til vandtype: Begge; Ferskvand; Saltvand; Andet
pl: Typ odpowiedni do wody: Obydwa; Woda słodka; Woda słona; Inne
fr: Convient au type d’eau: Les deux; Eau fraîche; Eau salée; Autre
en: Suitable for water type: Both; Freshwater; Saltwater; Other
bg-BG: Подходящ за тип вода: И двете; Сладка вода; Солена вода; Други
es: Adecuado para tipo de agua: Ambos; Agua dulce; Agua salada; Otros
zh-TW: 適用水型: 兩者; 淡水; 鹹水; 其他
pt-PT: Adequado para tipo de água: Ambos; Em água doce; Água salgada; Outro
it: Tipo di acqua ideale: Entrambi; Acqua dolce; Acqua salata; Altro
ro-RO: Potrivit pentru tipul de apă: Ambele; Apă dulce; Apă sărată; Altele
nb: Egnet for vanntype: Begge; Ferskvann; Saltvann; Annet
ru: Для какого типа воды: Обе; Пресная вода; Морская вода; Другое
sl-SI: Primerno za vrsto vode: Oboje; Sladka voda; Slana voda; Drugo
cs: Vhodný typ vody: Obě možnosti; Sladká voda; Slaná voda; Jiné
ja: 水タイプに適している: 両方; 淡水; 塩水; その他